【裁判字號】    90,易,700
【裁判日期】    900604
【裁判案由】    賭博
【裁判全文】
臺灣臺南地方法院刑事判決                            九十年度易字第七號
    公  訴  人  臺灣台南地方法院檢察署檢察官
    被      告  壬○○
                乙○○
                子○○
                庚○○
                己○○
                丁○○
                癸○○
                辛○○
                丑○○
右列被告因賭博案件，經檢察官提起公訴（八十九年度偵字第一Ｏ六四三號），本院
判決如左：
    主  文
壬○○、己○○無罪。
乙○○、子○○、庚○○、丁○○、癸○○、辛○○、丑○○在公眾得出入之場所賭
博財物，各處罰金伍仟元，如易服勞役，均以參佰元折算壹日。
扣案之未拆封天九牌陸拾陸副、拆封天九牌捌副、膠質天九牌壹副、未拆封撲克牌參
副、骰子參拾伍粒、押注圖壹張，賭資新台幣貳萬柒仟壹佰元均沒收之。
    事  實
一、甲○○與戊○○（前開二人另行審結）係夫妻關係，渠等二人與寅○○（另行審
    結）共同基於意圖營利之概括犯意聯絡，自民國（下同）八十九年九月十三日起
    ，由甲○○、戊○○提供台南縣關廟鄉○○村○○街六號房屋，作為公眾得出入
    之場所，並推由寅○○作莊，以渠等二人所提供之天九牌，每家發二張牌，以開
    牌之點數大小判定輸贏，若押注新台幣（下同）一千元，則各家均以一比一之比
    例計算輸贏，以前開賭法聚集不特定人賭博財物；甲○○並負責駕駛箱型車車號
    五Ｋ—三五二一號載送賭客；戊○○則負責現場秩序及保管聚眾賭博所分得之財
    物。嗣於八十九年九月十四日十五時十分許，由寅○○作莊與賭客乙○○、子○○、庚○○、丁○○、癸○○、辛○○、丑○○等人賭博財物時，經警當場查獲
    ，並扣得供賭博用之未拆封天九牌六十六副、拆封天九牌八副、膠質天九牌一副
    、未拆封撲克牌三副、骰子三十五粒，供作聯繫賭客之行動電話一具、無線電二
    具，載客用箱型車車牌二面、接送賭客名片四張，摸彩券七十三張、押注圖一張
    ，賭台上之賭資新台幣（下同）二萬七千一百五十元。
二、案經台南縣警察局歸仁分局報告台灣台南地方法院檢察署檢察官偵查起訴。
    理  由
壹、有罪部分：
一、右揭事實，業據被告乙○○、子○○、庚○○、丁○○、癸○○、辛○○、丑○○等七人於本院審理中坦承不諱，核與同案被告甲○○供承：伊的房子一樓借給
    寅○○，作為賭博之用等語（參見偵查卷八十九年十二月十五日訊問筆錄）互核
    相符，且有現場扣得供賭博用之未拆封天九牌六十六副、拆封天九牌八副、膠質
    天九牌一副、未拆封撲克牌三副、骰子三十五粒，供作聯繫賭客之行動電話一具
    、無線電二具，接送賭客名片四張，摸彩券七十三張，押注圖一張，賭台上賭資
    二萬七千一百元等足資佐憑，足以補強被告乙○○等七人自白之真實性，本件事
    證明確，被告七人等前揭犯行均堪以認定，應予依法論科。
二、核被告乙○○、子○○、庚○○、丁○○、癸○○、辛○○、丑○○所為均係犯
    刑法第二百六十六條第一項前段之於公眾得出入之場所賭博罪。爰審酌被告乙○○等七人助長賭風，但犯後坦承犯行等一切情狀，分別量處如主文所示之刑，並
    均諭知易服勞役之折算標準。當場扣案之賭博器具未拆封天九牌六十六副、拆封
    天九牌八副、膠質天九牌一副、未拆封撲克牌三副、骰子三十五粒、押注圖一張
    ，與賭台上賭資二萬七千一百元，不問屬於犯人所有，均依據刑法第二百六十六
    條第二項沒收之。至接送賭客用箱型車車牌二面並非屬被告甲○○所有，乃是租
    賃物，爰不予宣告沒收；另扣案之行動電話一具及無線電二具，接送賭客名片四
    張，摸彩券七十三張則屬同案被告寅○○所有，另行宣告沒收，併此敘明。
貳、無罪部分：
一、公訴意旨略以：被告壬○○、己○○二人於八十九年九月十四日十五時許，在位
    於台南縣關廟鄉○○村○○街六號一樓賭玩天九牌，且扣有壬○○所有賭資二千
    八百元，因認被告涉有刑法第二百六十六條第一項前段普通賭博罪嫌云云。
二、本件公訴人認被告二人涉有前揭賭博犯行，係以被告二人在現場為由認定其涉嫌
    重大。訊據被告二人均矢口否認有為前揭犯行，被告壬○○辯稱：甲○○是伊的
    妹婿，當天伊要回去探視母親，而順路至賭場探望妹婿，伊只是坐在賭場客廳中
    聊天，沒想到就被抓了，伊當天根本沒有參與賭博等語；被告己○○辯稱：伊是
    計程車司機，當天是載賭客丙○○過去賭博，因為他與伊約好來回程車資一起算
    ，沒想到，伊只是坐在賭場的客廳聊天就被抓了等語。
三、按犯罪事實應依證據認定之，無證據不得推定其犯罪事實；又不能證明被告犯罪
    者，應諭知無罪之判決，刑事訴訟法第一百五十四條、第三百零一條第一項分別
    定有明文。經查：被告壬○○及己○○二人當天均未參與賭博乙節，業據證人即
    共同被告賭客子○○、辛○○於本院審理中證述：當天他們二人僅坐在客廳聊天
    ，而賭博地方是位於一樓的廚房，從渠等站立位置望出去客廳，恰好可見得該二
    人坐在客廳等語明確在卷，且前開證人中子○○與被告二人既非親非故，自無冒
    偽證罪之風險而作不實陳述之理，是其所言之憑信度自屬可採。此外，復查無其
    他積極證據，足資證明被告二人於查獲當日有公訴人所指賭博犯行，揆諸前開說
    明，自均應為無罪之諭知。至扣案之壬○○所有現金二千八百元，既非賭資，自
    不應沒收。
據上論斷，應依刑事訴訟法第二百九十九條第一項前段、第三百零一條第一項，刑法
第二百六十六條第一項前段、第二百六十六條第二項、第四十二條第二項，罰金罰鍰
提高標準條例第一條前段、第二條，判決如主文。
本案經檢察官柯怡伶到庭執行職務
中    華    民    國      九十        年      六    月        四        日
                                  臺灣臺南地方法院刑事第五庭
                                          法  官  謝  家  宜
右正本證明與原本無異。
如不服本判決，應於判決送達後十日內，向本院提出上訴狀。
                                          書記官  魏  芝  雯
中    華    民    國      九十        年      六    月        四        日
附錄法條：
中華民國刑法第二百六十六條：
在公共場所或公眾得出入之場所賭博財物者，處一千元以下罰金。但以供人暫時娛樂
之物為賭者，不在此限。
當場賭博之器具與在賭檯或兌換籌碼處之財物，不問屬於犯人與否，沒收之。


司法院資訊處製作；財團法人民間司法改革基金會備份。
